臺灣臺東地方法院刑事判決　　　　　　　　　　 　　 九十一年度訴字第一號
　　公　訴　人　臺灣台東地方法院檢察署檢察官
　　被　　　告　丙○○
右列被告因違反槍砲彈藥刀械管制條例案件，經檢察官提起公訴（九十一年度偵字第
四二七號），本院判決如左：
    主  文
丙○○未經許可，持有其他可發射子彈具有殺傷力之槍枝，累犯，處有期徒刑壹年貳
月，併科罰金新台幣伍萬元，罰金如易服勞役，以參佰元折算壹日，扣案之仿ＣＯＬ
Ｔ廠半自動手槍之改造手槍（含彈匣、槍枝管制編號一一0000000）壹把沒
收之；又連續以加害生命之事，恐嚇他人，致生危害於安全，累犯，處有期徒刑伍月
。應執行有期徒刑壹年陸月，併科罰金新台幣伍萬元，罰金如易服勞役，以參佰元折
算壹日，扣案之仿ＣＯＬＴ廠半自動手槍之改造手槍（含彈匣、槍枝管制編號一一
0000000）壹把沒收之。
    事  實
一、丙○○曾於民國九十年二月二十六日，因違反著作權法案件，經臺灣板橋地方法
    院以八十九年板簡字第一九五號判處有期徒刑三月確定，甫於九十年三月二十
    日易科罰金執行完畢。詎猶不知悔改，明知非經中央主管機關許可，不得持有其
    他可發射子彈具有殺傷力之改造手槍，竟仍未經許可，於八十七年間某日，在臺
    北縣新莊夜市，以新臺幣一千八百元之價格向不詳真實姓名年籍之男子購得具殺
    傷力之仿ＣＯＬＴ廠半自動手槍之改造手槍一把（含彈匣、槍枝管制編號一一
    0000000）及子彈四顆（均不具殺傷力），隨即將之藏置在其臺東縣臺東
    市○○○街四十二號住處前土裏，因而無故持有之；迄因丙○○與其女友李香蘭
    發生感情問題，丙○○遂另基於恐嚇之概括犯意，先於九十年九月二十三日下午
    一時二十分許，持上開改造手槍前往臺東市○○○路四六二號豐益農藥行，以槍
    指向店內之店員乙○○及客人朱清和，並恫稱：「若不把李香蘭交出來，我就通
    通把你們幹掉」等加害生命之言詞，使乙○○及朱清和心生畏懼，致生危害於安
    全，旋丙○○離開上開農藥行後，復於同日下午一時四十分許，在臺東市東陞汽
    車教練附近之產業道路上，持上開改造手槍指向某自小貨車駕駛頭部，以此加害
    生命之事恐嚇該自小貨車駕駛，致生危害於安全。嗣經警循線查獲上情，並於同
    日下午六時五十分許，在臺東市○○路○段一巷七十六弄十一號前起出前開槍枝
    扣案。
二、案經臺東縣警察局臺東分局報請臺灣臺東地方法院檢察署檢察官偵查起訴。
    理  由
一、訊據被告丙○○（下稱被告）對於右揭未經許可持有具殺傷力之改造手槍及持槍
    恐嚇乙○○、朱清和之事實迭於警訊及偵、審中坦承不諱，核與被害人乙○○、
    朱清和指述情節相符，並有照片三幀在卷，此外，復有前開改造手槍扣案可佐。
    至被告雖否認有於前開時、地恐嚇自小貨車駕駛一節，辯稱：不記得有恐嚇小貨
    車之駕駛云云，惟查，此部分恐嚇之事實，業據目擊證人甲○○於警訊及本院審
    理時證述：伊當天（指九十年九月二十三日）下午一時四十分許，開車經過臺東
    市東陞汽車教練附近之產業道路，看見被告將衣服掀起（肚子上有刺青）從腰間
    掏槍出來，拉滑套上膛後就將槍枝伸進小貨車車門內指著小貨車駕駛的頭等語甚
    詳，並於本院調查時當庭繪有現場位置圖一紙附卷，亦有被告肚皮刺青之相片一
    紙附於警卷可按，另參以被告自承：當時確經過該地點等語，且目擊證人甲○○
    前開所述看到被告肚子上有刺青一節，經本院當庭勘驗被告肚子，確有刺青無訛
    ，此外，前開被害人乙○○、朱清和於警訊中均指稱：被告從身上掏槍出來，拉
    滑套上膛後，就以槍指向我們等語，互核與前開證人所證被告掏槍、拉滑套上膛
    ，及指向被害人之動作一節相符，均徵該持槍恐嚇之人確為被告無訛，又被告與
    前開證人互不相識，亦無仇怨，業據其供明在卷，是以，證人自無甘冒刑責誣指
    被告犯罪之理，且被告亦陳：在產業道路時精神狀況不好，證人說的應該是真的
    等語，益徵被告確有持槍恐嚇小貨車駕駛人之犯行。至被告所稱：持槍恐嚇只是
    要嚇嚇被害人，已將彈匣卸下一節，惟縱被告當時卸下彈匣，仍無礙於本件恐嚇
    犯行之認定，併此敘明。又上開槍枝經送請內政部警政署刑事警察局鑑驗結果，
    認「送鑑改造手槍壹枝（含彈匣，槍枝管制編號0000000000），認係由仿ＣＯＬ
    Ｔ廠半自動手槍製造之金屬玩具手槍，更換土造金屬槍管改造而成，機械性能良
    好，可擊發適用子彈，認具殺傷力。：：。」，此有該局九十年十月八日刑鑑字
    第一九五六八九號鑑驗通知書一紙附卷可按。是以，本件事證明確，被告前開所
    辯，不足採信，被告犯行，已堪認定，應依法論科。
二、核被告所為，係犯槍砲彈藥刀械管制條例第十一條第四項之未經許可，持有其他
    可發射子彈具有殺傷力之改造手槍罪及刑法第三百零五條之恐嚇罪。被告以一持
    槍恐嚇之行為，同時恐嚇乙○○、朱清和，觸犯構成要件相同之罪名，為想像競
    合犯，應從一重處斷。又被告先後二次恐嚇之犯行，時間緊接，方法相同，觸犯
    構成要件相同之罪名，顯係基於概括犯意為之，依連續犯規定論以一罪，並依法
    加重其刑。被告持有前開槍枝後，另行起意恐嚇之犯行，二者犯意各別，行為互
    異，應分論併罰。查被告曾於九十年二月二十六日，因違反著作權法案件，經臺
    灣板橋地方法院以八十九年板簡字第一九五號判處有期徒刑三月確定，甫於九
    十年三月二十日易科罰金執行完畢，有臺灣高等法院被告全國前案記錄表、及臺
    灣臺東地方法院檢察署刑案資料查註紀錄表可憑，其受有期徒刑之執行完畢，五
    年內再犯本件有期徒刑以上之罪，為累犯，依法遞加重其刑。公訴人雖僅就被告
    恐嚇乙○○之犯行提起公訴，然檢察官就犯罪事實一部起訴者，其效力及於全部
    ，本件被告恐嚇朱清和部分之犯罪事實，與前揭論罪科刑之恐嚇乙○○部分，有
    想像競合之裁判上一罪關係，已如前述，本院自應一併加以裁判。爰審酌被告犯
    罪之動機、目的、手段、造成之危害、及犯後態度等一切情形，量處如主文所示
    之刑，並就併科罰金部分，諭知易服勞役之折算標準。至扣案之上開仿ＣＯＬＴ
    廠半自動手槍之改造手槍（含彈匣、槍枝管制編號一一0000000）一把
    ，為違禁物，應依刑法第三十八條第一項第一款宣告沒收之。
據上論斷，應依刑事訴訟法第二百九十九條第一項前段，槍砲彈藥刀械管制條例第十
一條第四項，刑法第十一條前段、第五十六條、第三百零五條、第五十五條、第五十
一條第五款、第四十七條、第四十二條第二項、第三十八條第一項第一款，罰金罰鍰
提高標準條例第一條前段、第二條，判決如主文。
案經檢察官廖偉志到庭執行職務
中      華      民      國    九十一    年      十      月      九      日
                                      臺灣臺東地方法院刑事庭
                                        審判長法  官  王增瑜
                                              法  官  蔡世芳
                                              法  官  黃呈熹
右正本證明與原本無異。
如不服本判決，應於判決送達後十日內向本院提出上訴狀。（須附繕本）
「切勿逕送上級法院」
                                              書記官  王敏玉
中      華      民      國    九十一    年      十      月      九      日
附記
槍砲彈藥刀械管制條例第十一條第四項
未經許可，持有、寄藏或意圖販賣而陳列第一項所列槍砲者，處一年以上七年以下有
期徒刑，併科新臺幣七百萬元以下罰金。
中華民國刑法第三百零五條
以加害生命、身體、自由、名譽、財產之事，恐嚇他人致生危害於安全者，處二年以
下有期徒刑、拘役或三百元以下罰金。
